---
title: "Nube De Palabras"
author: "Yanina"
date: "10/12/2020"
output: html_document
---

```{r setup, include=FALSE}
knitr::opts_chunk$set(echo = TRUE)

# Cargar las librerías necesarias
library(__________) #Para usar dplyr
library(__________) #Para usar tidytext
library(wordcloud2)
library(tm)
library(readr)
```

## Nube de Palabras

Tenemos en el archivo `rladies_meetup.csv` los títulos de los eventos de R-Ladies en todo el mundo desde 2012 a 2019.

**Objetivo:** generar una nube de palabras con los términos más importantes.

EL primer paso es leer el archivo que tiene todos los titulos de meetups de r-ladies. **Completen este código para que se lea el archivo "rladies_meetups.csv"**

```{r}
titulos <- ________("rladies_meetups.csv")

```

Ahora necesitamos filtrar **stop words** en varios idiomas (porque no solo hay capítulos en Español).

1. _Ejecuten este código tal cual se presenta._ 

```{r}
idiomas <- list('spanish', 'portuguese', 'french', 'danish', 'dutch', 'finnish', 'german', 'hungarian', 'italian', 'norwegian', 'russian', 'swedish')

variosIdiomas_stop_words <- idiomas %>% 
  map(tm::stopwords) %>%
  flatten_dfc() %>% 
  gather(var, word) %>%
  bind_rows(stop_words) %>%
  select(word, lexicon)

```

Ahora tenemos que obtener solo palabras, asi que vamos a :

1. tokenizar, 
2. hacer un _anti_join_ con _variosIdiomas_stop_words_
3. contar la cantidad de palabras
4. filtar aquellas palabras que tengan menos de 10 ocurrencias

Completa el código para poder obtener el conjunto de datos `palabras` para luego realizar la nube de palabras. 

  
```{r}
palabras <- titulos %>%
  _____________(word, titulo) %>%
  _____________(variosIdiomas_stop_words) %>%
  count(word) %>%
  _____________(n>10)


```

Agregamos el código para visualizar el set de datos, las primeras 15 filas.

```{r}
________(palabras, n=________)

```


Con las palabras finales seleccionadas armamos una nube de palabras. Completa el código para poder obtener una nube de palabras. Aquí si queremos que se muestre el resultado.

```{r}
___________ (__________ , size = 1, minRotation = -pi/6, maxRotation = -pi/6,
                  color = "random-light", backgroundColor = "grey")

```

